【裁判字號】    89,易,3645
【裁判日期】    891030
【裁判案由】    贓物
【裁判全文】
臺灣板橋地方法院刑事判決                       八十九年度易字第三六四五號
    公  訴  人  臺灣板橋地方法院檢察署檢察官
    被      告  乙○○
右列被告因贓物案件，經檢察官提起公訴（八十九年度偵字第一四一六五號），本院
判決如左：
      主      文
乙○○收受贓物，處拘役伍拾日，如易科罰金以佰元折算壹日。
      事      實
一、乙○○明知自稱「李雷江」之不詳姓名年籍成年男子所交付出借之ＦＬＰ－八三
    一號牌重型機車（係甲○○所有，而於民國八十九年七月十日晚上八時三十分許
    ，在臺北縣永和市○○路五一九號巷口，為不詳姓名年籍之人所竊取），係屬來
    源不明之贓車，仍於八十九年七月二十六日下午某時許，在位於臺北縣新店市○
    ○路之「新店保齡球館」，向「李雷江」借用而收受該機車。迨至八十九年七月
    二十六日晚上十一時四十五分許，適不知情之李偉國（所涉竊盜部分，業據處分
    不起訴）騎乘前開機車附載乙○○行經臺北縣永和市○○路○段三五號前，為警
    當場查獲，並扣得竊取該機車之不詳姓名年籍之人所有之鑰匙一把，而循線偵悉
    上情。
二、案經臺北縣警察局永和分局報請臺灣板橋地方法院檢察署檢察官偵查起訴。
      理      由
一、被告乙○○經傳喚雖未到庭，惟查，被告於警訊及偵查中均自承有於前開時地借
    用上述機車騎用而經警查獲等情不諱，雖其矢口否認有何收受贓物之犯行，辯稱
    ：其僅係暫時借用該車，於向「李雷江」索取行車執照時，「李雷江」係稱伊未
    攜帶，其於借用該部機車時，並不知該車係贓車云云。然查，右揭機車遭竊之事
    實，業據被害人甲○○於警訊時指述甚詳，而被告於偵查中既到庭陳稱其於前開
    時地向「李雷江」之人借用該部機車時，曾發現該車鑰匙孔有被撬開且開啟不順
    暢之情況，其亦有懷疑係贓車等情明確（見偵查卷第三四頁背面），其於警訊時
    並稱其與「李雷江」認識不久，故不知伊之真實年籍資料為何等語（見偵查卷第
    八頁），則被告向不熟識之人借用無來源證明且鑰匙孔有被撬開痕跡之機車，顯
    見其應有贓物之認識而仍收受至為灼然。再刑法第三百四十九條第一項有關收受
    贓物罪之規定，係在處罰追贓之困難，則如有明知為贓物而仍將該物移歸自己持
    有使用之情，無論是否用後交還或其使用之期限甚短，然對於追贓既已構成困難
    ，自屬收受贓物，被告上開辯解，核屬事後避重就輕之詞，尚難採信，此外，復
    有車籍作業系統查詢認可資料予贓物認領保管收據各一件附於偵查卷可稽，並有
    行竊該車之不詳姓名年籍之人所有之鑰匙一把扣案可證，本件事證已臻明確，被
    告之犯行堪以認定。
二、核被告所為，係犯刑法第三百四十九條第一項之收受贓物罪。爰審酌被告之素行
    ，與其犯罪之手段、所生危害、收受贓物之價值及犯後之態度等一切情狀，量處
    如主文所示之刑，並諭知易科罰金之折算標準，以示懲戒，並冀自新。
三、被告經合法傳喚無正當理由不到庭，本院認其所犯之罪係應處拘役之案件，爰不
    待其陳述逕行判決。
據上論斷，應依刑事訴訟法第二百九十九條第一項前段、第三百零六條，刑法第三百
四十九條第一項、第四十一條，罰金罰鍰提高標準條例第一條前段、第二條，判決如
主文。
本案經檢察官程秀蘭到庭執行職務。
中          華      民      國      八十九    年      十    月    三十  日
                                    臺灣板橋地方法院刑事第一庭
                                        法  官  邱 靜 琪
右正本證明與原本無異。
如不服本判決，應於判決送達後十日內，向本院提出上訴狀。
                                        書記官  劉 日 賓
中          華      民      國      八十九    年      十    月    三十一日
附錄本案論罪科刑法條全文：
刑法第三百四十九條：
收受贓物者，處三年以下有期徒刑、拘役或五百元以下罰金。
搬運、寄藏、故買贓物或為牙保者，處五年以下有期徒刑、拘役或科或併科一千元以
下罰金。
因贓物變得之財物以贓物論。


司法院資訊處製作；財團法人民間司法改革基金會備份。
